# 免租期、租金递增各期怎么确认收入

提问人：xibanxiaoya 时间：2016-12-27 11:31:29
请教陈版：现有一房屋租赁公司， 2015 年 12 月与已连锁酒店签订房屋租赁合同，将整栋楼进行出租，合同约定租赁期限为 15 年，月租金 55 万元，免租期 7 个月，租金每两年递增10%，房屋 2016 年交付使用，企业按实际收款确认收入55*7=385万，但如果按整个收益期租金平均摊销应确认收入 900 多万，两者差异 600 万左右。如按后者方法确认收入，现将出现如下问题：①本期将挂应收账款600 万，到 17 年底将挂应收账款 1000 万，根据企业会计政策针对应收账款按年限计提坏账准备，那该部分需要计提吗？不计提的话需要修改政策？②针对大额应收账款，年末我们需要进行函证，但是对方单位不承认不给于回函，可以直接用替代程序？③如果按摊销确认收入，企业需计提对应的增值税及所得税，但是该部分对企业而言没有开具发票，也没有产生实际收益，企业不愿意提前承担该部分税负。④因为签订的合同期限时间是 15 年，虽然合同未对合同解除等进行约定，但是我们认为未来的收益期限具有不确定性，合同会不会提前解除具有不确定性，如果现在都确认了收入，几年后合同解除，之前确认的收入是需要在解除当年全部冲回吗？
针对上述问题，请教陈版，该部分应该如何确认收入呢？对应的的实际问题应该如何考虑呢？

回答人：chenyiwei
1 、这类应收款项是因为会计核算原因形成的长期应收款，不能简单按照帐龄计提坏帐准备。 2 、这类款项对方很可能不予以回函确认（除非对方也很规范地按照租赁期内平均确认租金费用并确认负债），此时很可能只能通过替代程序确认。 3 、如确认租金收入，则按照《增值税会计处理规定》，应同步确认“待转销项税额”。 4 、如果原先认为该 15 年是整体构成一个不可撤销租赁期，但后来实际提前解除租约的，则与此相关的应收款项等全部冲回，调整当期损益。

提问人：xibanxiaoya 时间：2016-12-28 09:24:02
那就说明该种情况是应该按整个收益期租金平均分摊应确认收入是吗？

回答人：chenyiwei
在经营租赁的不可撤销租赁期内，应将租金总额（不含或有租金）按直线法分摊，确认为各年度／期间的租金收入。